臺灣新北地方法院刑事判決
111年度審易字第56號
公  訴  人  臺灣新北地方檢察署檢察官
被      告  林偉銘



上列被告因竊盜案件，經檢察官提起公訴（110年度偵字第33713
號），被告於本院準備程序中就被訴事實為有罪之陳述，經本院
裁定進行簡式審判程序，判決如下：
    主  文
林偉銘犯攜帶兇器竊盜罪，累犯，處有期徒刑陸月，如易科罰金
，以新臺幣壹仟元折算壹日；未扣案之犯罪所得大燈貳個、煞車
手把貳個、後照鏡貳個，均沒收之，於全部或一部不能沒收或不
宜執行沒收時，追徵其價額。
    事  實
一、林偉銘意圖為自己不法所有，基於竊盜之犯意，於民國110
    年4月4日4時許，攜帶其所有客觀上足對人之生命、身體、
    安全構成威脅，具有危險性而可供兇器使用之十字起子1把
    ，騎乘其不知情之母親陳素女所有之車牌號碼000-0000號普
    通重型機車，行經新北市○○區○○路0段00號前時，見高毫原
    所有車牌號碼000-000號普通重型機車停放於該處，即趁無
    人之際，以上開十字起子拆解車牌號碼000-000號普通重型
    機車（毀損部分未據告訴）而竊取該機車上之大燈2個、煞
    車手把2個、後照鏡2個（價值共新臺幣【下同】1萬5千元）
    得手，旋即騎乘上開機車離去。嗣高毫原發覺遭竊報警處理
    ，經警調閱監視器錄影畫面後，始循線查悉上情。
二、案經高毫原訴由新北市政府警察局新莊分局報告臺灣新北地
    方檢察署檢察官偵查起訴。　　　　
    理  由
壹、程序方面：
    本件被告林偉銘所犯係死刑、無期徒刑、最輕本刑為3年以
    上有期徒刑以外之罪，其於準備程序中就被訴事實為有罪之
    陳述，經法官告知簡式審判程序之旨，並聽取公訴人及被告
    之意見後，依刑事訴訟法第273條之1第1項規定，裁定本案
    改依簡式審判程序審理，且依刑事訴訟法第273條之2及第15
    9條第2項規定，不適用傳聞法則有關限制證據能力之相關規
    定，合先敘明。
貳、實體方面：
一、上揭犯罪事實，業據被告林偉銘於警詢時、偵查中、本院準
    備程序及審理時均坦承不諱，核與證人即告訴人高毫原於警
    詢時之證述相符，並有被告騎乘車牌號碼000-0000號普通重
    型機車離去之監視器畫面截圖照片1張、被告於偵訊中當庭
    在該照片旁標註「這是我」及親筆簽名、車輛詳細資料報表
    1紙、監視器錄影畫面檔案光碟1片在卷可稽（見偵查卷第7
    頁反面、第8、9頁），足認被告之自白與事實相符，洵堪採
    為認定事實之依據。本案事證明確，被告犯行洵堪認定，應
    依法論科。
二、論罪科刑：
  ㈠按刑法第321條第1項第3款之攜帶兇器竊盜罪，係以行為人攜
    帶兇器竊盜為其加重條件，此所謂兇器，其種類並無限制，
    凡客觀上足對人之生命、身體、安全構成威脅，具有危險性
    之兇器均屬之，且祇須行竊時攜帶此種具有危險性之兇器為
    已足，並不以攜帶之初有行兇之意圖為必要（最高法院79年
    度台上字第5253號判例意旨可資參照）。經查，被告於行竊
    時所攜帶之十字起子，前端乃金屬所製，質地堅硬，如以之
    攻擊人體，足以造成相當之傷害，是可認該物客觀上可對人
    之生命、身體、安全構成威脅，具有危險性，而屬刑法第32
    1條第1項第3款所稱之兇器。是核被告所為，係犯刑法第321
    條第1項第3款之攜帶兇器竊盜罪。
  ㈡又被告前因詐欺案件，經臺灣士林地方法院106年度易字第51
    3號判決判處有期徒刑4月確定，於107年4月12日執行完畢，
    此有臺灣高等法院被告前案紀錄表在卷可憑，其於受有期徒
    刑執行完畢後，5年以內故意再犯本件有期徒刑以上之罪，
    固合於累犯規定，惟參酌司法院釋字第775號解釋意旨，被
    告前開構成累犯之罪為詐欺案件，與本案之竊盜案件雖均為
    財產犯罪案件，然其罪質、手法仍有所差異，且前案執行完
    畢迄本案犯行相隔近3年，復衡酌被告之犯罪情節，尚難僅
    因前受有期徒刑執行完畢之事實，遽認被告個人有何對刑罰
    反應力薄弱之特別惡性存在，本件於法定刑範圍內斟酌刑法
    第57條事項量刑，即可充分評價被告之罪責，故不加重其刑
    。
　㈢爰審酌被告正值青壯，不思以正當途徑賺取所需，貪圖己利
    而攜帶兇器竊取他人財物，造成告訴人之財物損失，欠缺尊
    重他人財產權之觀念，惟念其犯後坦承犯行，態度尚可，並
    兼衡其素行、犯罪之動機、目的、手段、所竊取之財物價值
    ，及其自陳高職畢業之智識程度，目前從事作業員工作、月
    薪約2萬5千元，無須撫養家人之生活狀況等一切情狀，量處
    如主文所示之刑，並諭知如易科罰金之折算標準，以資懲儆
    。
三、沒收：
  ㈠按供犯罪所用、犯罪預備之物或犯罪所生之物，屬於犯罪行
    為人者，得沒收之，刑法第38條第2項前段定有明文。又犯
    罪所得，屬於犯罪行為人者，沒收之；前二項之沒收，於全
    部或一部不能沒收或不宜執行沒收時，追徵其價額，刑法第
    38條之1第1項前段、第3項分別定有明文。又宣告前二條之
    沒收或追徵，有過苛之虞、欠缺刑法上之重要性、犯罪所得
    價值低微，或為維持受宣告人生活條件之必要者，得不宣告
    或酌減之，刑法第38條之2第2項定有明文。
  ㈡查，被告本案犯行所竊得之大燈2個、煞車手把2個、後照鏡2
    個，均屬犯罪所得，未據扣案，亦未實際合法發還告訴人，
    為避免被告無端坐享犯罪所得，且經核本案情節，宣告沒收
    並無過苛之虞，是上開犯罪所得應依刑法第38條之1第1項前
    段、第3項之規定宣告沒收，於全部或一部不能沒收或不宜
    執行沒收時，追徵其價額。另被告行竊時所使用之十字起子
    1把，雖係被告所有供犯罪所用之物，然並未扣案，該十字
    起子價值低微，欠缺刑法上之重要性，為免執行上困難，爰
    依刑法第38條之2第2項規定，不予宣告沒收或追徵。
據上論斷，應依刑事訴訟法第273條之1第1項、第299條第1項前
段，刑法第321條第1項第3款、第47條第1項、第41條第1項前段
、第38條之1第1項前段、第3項，刑法施行法第1條之1第1項，判
決如主文。
本案經檢察官張維貞提起公訴，經檢察官張啓聰到庭執行職務。
中　　華　　民　　國　　111 　年　　3 　　月　　30　　日
                  刑事第二十五庭  法  官      曾淑娟
上列正本證明與原本無異。
如不服本判決，應於判決送達後20日內敘明上訴理由，向本院提
出上訴狀 (應附繕本) ，上訴於臺灣高等法院。其未敘述上訴理
由者，應於上訴期間屆滿後20日內向本院補提理由書「切勿逕送
上級法院」。
                                  書記官　     張佑慈
中　　華　　民　　國　　111 　年　　3 　　月　　31　　日
附錄本案論罪科刑法條全文：
中華民國刑法第321條
犯前條第一項、第二項之罪而有下列情形之一者，處6月以上5年
以下有期徒刑，得併科50萬元以下罰金：
一、侵入住宅或有人居住之建築物、船艦或隱匿其內而犯之。
二、毀越門窗、牆垣或其他安全設備而犯之。
三、攜帶兇器而犯之。
四、結夥三人以上而犯之。
五、乘火災、水災或其他災害之際而犯之。
六、在車站、港埠、航空站或其他供水、陸、空公眾運輸之舟、
    車、航空機內而犯之。
前項之未遂犯罰之。